臺灣新竹地方法院刑事判決
110年度易字第251號
公  訴  人  臺灣新竹地方檢察署檢察官
被      告  郭志鴻




上列被告因竊盜案件，經檢察官提起公訴（109 年度偵字第1124
1、12428號），被告於本院準備程序中，就被訴事實為有罪之陳
述，經告知被告簡式審判程序之旨，並聽取檢察官及被告之意見
後，裁定依簡式審判程序審理，本院判決如下：
    主  文
郭志鴻犯竊盜罪，累犯，處有期徒刑伍月，如易科罰金，以新臺
幣壹仟元折算壹日。
    事  實
一、郭志鴻基於意圖為自己不法之所有，於民國108 年9 月11日
　　14時50分許，搭乘由許明宗（另案經臺灣桃園地方檢察署發
　　布通緝中）所騎乘車牌號碼000-000 號之普通重型機車（車
　　籍登記為彭春淵所有），行經桃園市楊梅區青年路3 巷處，
　　見何明俊所有車牌號碼0000-00 號之自用小客車停放在該址
　　路旁，乃單獨自前開機車下車，徒步至上揭自用小客車處，
　　，以自備鑰匙1 支（未扣案）開啟該自用小客車之車門及電
　　門鎖，並發動該車後，旋即駕駛該自用小客車離開而竊盜得
　　手。嗣何明俊發現遭竊後報警處理，經警調取路口監視器畫
　　面循線追查，因而於新竹縣○○鎮○○路00號路旁尋獲上揭
　　自用小客車（業已發還），復於上揭自用小客車內採證取得
　　手套及礦泉水瓶，經送鑑定結果與郭志鴻之DNA-STR 型別相
　　符，因而為警循線查悉上情。
二、案經何明俊訴由桃園市政府警察局刑事警察大隊及桃園市政
　　府警察局楊梅分局報請臺灣桃園地方檢察署呈請臺灣高等檢
　　察署檢察長核轉臺灣新竹地方檢察署檢察官偵查起訴。
    理  由
一、本件被告郭志鴻所犯刑法第320 條第1 項之竊盜罪，非死刑
　　、無期徒刑、最輕本刑為三年以上有期徒刑之罪，或高等法
　　院管轄第一審之案件，被告於本院準備程序進行中就被訴事
　　實為有罪之陳述，經本院認合於刑事訴訟法第273 條之1 第
　　1 項之規定，裁定進行簡式審判程序，合先敘明。
二、前揭事實業據被告郭志鴻於本院審理時坦承不諱（見易字第
　　251 號卷第79至81、87頁），並經告訴人何明俊於警詢時指
　　訴明確（見偵字第126 號卷第53至61頁、偵字第11593 號卷
　　第64、65頁），且為證人許明宗及彭春淵於警詢時分別證述
　　在卷（見偵字第126 號卷第9 至21、67至71頁），此外，復
　　有指認犯罪嫌疑人紀錄表2 份、監視器畫面翻拍照片10幀、
　　車輛詳細資料報表2 份、失車—案件基本資料詳細畫面報表
　　1 份、內政部警政署刑事警察局108 年11月26日刑生字第10
　　00000000號鑑定書1 份、勘察採證同意書1 份、桃園市政府
　　警察局車輛尋獲電腦輸入單1 份、刑事案件證物採驗紀錄表
　　1 份、桃園市政府警察局現場勘察採證紀錄表1 份及現場勘
　　察照片簿1 份等在卷足稽（見偵字第126 號卷第73至105 頁
　　、偵字第11593 號卷第51至58、63、71、73至頁），足認被
　　告之自白核與事實相符而堪以採信。本案事證明確，被告所
    為前揭犯行堪以認定，應予依法論科。
三、核被告郭志鴻所為，係犯刑法第320 條第1 項之竊盜罪。又
    按依108 年2 月22日公布之司法院釋字第775 號解釋文：「
　　刑法第47條第1 項規定：『受徒刑之執行完畢，或一部之執
　　行而赦免後，5 年以內故意再犯有期徒刑以上之罪者，為累
　　犯，加重本刑至二分之一。』有關累犯加重本刑部分，不生
　　違反憲法一行為不二罰原則之問題。惟其不分情節，基於累
　　犯者有其特別惡性及對刑罰反應力薄弱等立法理由，一律加
　　重最低本刑，於不符合刑法第59條所定要件之情形下，致生
　　行為人所受之刑罰超過其所應負擔罪責之個案，其人身自由
　　因此遭受過苛之侵害部分，對人民受憲法第8 條保障之人身
　　自由所為限制，不符憲法罪刑相當原則，牴觸憲法第23條比
　　例原則。於此範圍內，有關機關應自本解釋公佈之日起2 年
　　內，依本解釋意旨修正之。於修正前，為避免發生上述罪刑
　　不相當之情形，法院就該個案應依本解釋意旨，裁量是否加
　　重最低本刑。」是在該解釋文公佈後，本院即應依此就個案
　　裁量是否有依刑法第47條第1 項規定加重最低本刑之必要。
　　查被告前曾①於104 年7 月間因竊盜案件，經本院於105 年
　　5 月5 日以105 年度審易字第198 號判處有期徒刑7 月，於
　　105 年5 月30日確定；②又於105 年3 月間因違反森林法案
　　件，經本院於105 年5 月27日以105 年度原訴字第12號判處
　　有期徒刑1 年2 月，併科罰金新臺幣（下同）34萬9000元，
　　於105 年6 月20日確定。嗣上揭案件經本院於105 年9 月12
　　日以105 年度聲字第1187號裁定應執行有期徒刑1 年7 月，
　　於105 年9 月26日確定；其自105 年6 月20日開始執行，於
　　106 年8 月25日假釋，刑期至108 年1 月28日保護管束期滿
　　未經撤銷假釋而視為執行完畢等情，有臺灣新竹地方檢察署
　　刑案資料查註紀錄表1 份及臺灣高等法院被告前案紀錄表1
　　份在卷足稽（見偵字第11241 號卷第5至7頁、易字第251 號
　　卷第93至97頁），被告於受有期徒刑之執行完畢後，5 年以
    內故意再犯本件有期徒刑以上之罪，符合刑法第47條第1 項
　　累犯之規定，本院審酌被告所犯之前案中有竊盜案件，與本
　　案所犯竊盜犯行間具有相同之性質，參酌司法院釋字第775
　　號解釋文之意旨，並考量本案情節、被告之主觀惡性、危害
　　程度及罪刑相當原則，認就本案被告之犯行應依刑法第47條
　　第1 項之規定加重其刑。爰審酌被告之素行、正值壯年，不
　　思循正當途徑賺取錢財，卻竊盜他人所有財物，不尊重他人
　　之財產權，是被告所為實值非難，被告之犯罪動機、情節、
　　手段、目的、造成損害情形、犯後坦承不諱，復衡酌被告為
　　國中肄業之智識程度、有母親、弟弟及就讀國小一年級之女
　　兒等家人、已離婚之家庭及生活狀況等一切情狀，量處如主
　　文所示之刑，及諭知如易科罰金之折算標準，以資懲儆。
四、按供犯罪所用、犯罪預備之物或犯罪所生之物，屬於犯罪行
　　為人者，得沒收之；犯罪所得，屬於犯罪行為人者，沒收之
　　；前二項之沒收，於全部或一部不能沒收或不宜執行沒收時
　　，追徵其價額；犯罪所得已實際合法發還被害人者，不予宣
　　告沒收或追徵，刑法第38條第2 項前段、第38條之1 第1 項
　　前段、第3 項、第5 項分別定有明文。又刑法第38條之2 第
　　2 項規定：宣告前二條之沒收或追徵，有過苛之虞、欠缺刑
　　法上之重要性、犯罪所得價值低微，或為維持受宣告人生活
　　條件之必要者，得不宣告或酌減之。查告訴人何明俊所有車
    牌號碼0000－00號自用小客車係被告為本案之犯罪所得，惟
　　業經尋獲並經告訴人何明俊領回等情，業據告訴人何明俊於
　　於警詢時證述在卷，且有前揭失車－案件基本資料詳細畫面
　　報表1 份及桃園市政府警察局車輛尋獲電腦輸入單1 份附卷
　　可參，堪認被告之犯罪所得已實際發還告訴人何明俊，爰依
　　刑法第38條之1 第5 項之規定，不予宣告沒收或追徵。又被
    告於本院準備程序時固供稱：我是用自備鑰匙1 支竊取上揭
　　自用小客車，該鑰匙是我的等語在卷，然上開鑰匙未據扣案
　　，復無證據證明現尚存在，且欠缺刑法上重要性，為免日後
　　執行之困難，過度耗費訴訟資源而無助於目的的達成，爰依
　　刑法第38條之2 第2 項規定，不予宣告沒收，均附此敘明。
據上論斷，應依刑事訴訟法第273 條之1 第1 項、第299 條第1
項前段，刑法第320 條第1 項、第47條第1 項、第41條第1 項前
段、第38條之1 第5 項、第38條之2 第2 項，刑法施行法第1 條
之1 第1 項、第2 項前段，判決如主文。
本案經檢察官陳子維提起公訴，檢察官高上茹到庭執行職務。
中　　華　　民　　國　　110 　年　　5 　　月　　10　　日
                  刑事第一庭    法  官  楊惠芬
以上正本證明與原本無異。  
如不服本判決應於收受送達後20日內向本院提出上訴書狀，並應
敘述具體理由；其未敘述上訴理由者，應於上訴期間屆滿後20日
內向本院補提理由書（均須按他造當事人之人數附繕本）「切勿
逕送上級法院」。告訴人或被害人如對於本判決不服者，應具備
理由請求檢察官上訴，其上訴期間之計算係以檢察官收受判決正
本之日期為準。
中　　華　　民　　國　　110 　年　　5 　　月　　14　　日
              　　　　　　　　　書記官  李艷蓉
附錄本案論罪科刑法條：
刑法第320 條：
意圖為自己或第三人不法之所有，而竊取他人之動產者，為竊盜
罪，處五年以下有期徒刑、拘役或五十萬元以下罰金。
意圖為自己或第三人不法之利益，而竊佔他人之不動產者，依前
項之規定處斷。